臺灣高等法院民事裁定　九十一年度家再抗字第五號
　　　再審聲請人　　乙○○
　　　　　　　　　　甲○○
右聲請人等聲明繼承事件，對於中華民國九十一年八月十六日本院九十一年度家抗字
第二六三號裁定，聲請再審，本院裁定如左：
      主    文
聲請駁回。
聲請訴訟費用由聲請人負擔。
      理    由
一、聲請意旨略以：聲請人為在台亡故之彭家榮之長子、次子，依民法第一千一百三
    十八條第一款規定對其遺產有合法繼承權，爰依臺灣地區與大陸地區人民關係條
    例第六十六條規定，對於彭家榮之遺產聲明繼承。台灣台北地方法院於九十一年
    七月十二日以九十一年度聲繼字第六○號裁定駁回其等之聲請，聲請人提起抗告
    時，已依法補據抗告理由狀，列舉七大理由、四位證人及十四項重大原始新證據
    ，本院前程序未斟酌該理由及證據，於九十一年八月十六日以九十一年度家抗字
    第二六三號裁定駁回其等之抗告而告確定，茲再檢呈原補具抗告理由及上開原始
    新證據，依民事訴訟法第四百九十六條第一項第十三款、第四百九十七條、第四
    百九十八條規定，聲請再審等語。
二、按當事人對於已經確定之裁定聲請再審，依民事訴訟法第五百零七條準用第四百
    九十六條第一項但書之規定，不得以其已依抗告主張之事由，為其聲請之理由；
    其知該事由而不為主張者，亦同。本件聲請人雖以本院九十一年度家抗字第二六
    三號裁定有民事訴訟法第四百九十六條第一項第十三款所定之情形，對之聲請再
    審，惟查抗告人於前程序對於台灣台北地方法院上開裁定聲明不服而提起抗告，
    案經本院九十一年度家抗字第二六三號裁定認為抗告無理由予以駁回而告確定，
    則抗告人以於該抗告程序中所主張之相同事由並檢具相同之證據聲請再審，依民
    事訴訟法第四百九十六條第一項但書之規定，即不得資為聲請再審之理由，故聲
    請人依民事訴訟法第四百九十六條第一項第十三款規定提起本件再審，並無理由
    。
三、聲請人又主張：本院前程序漏未審酌其抗告理由狀及所列舉之七大理由、四位證
    人及十四項重大原始新證據，故有民事訴訟法第四百九十七條所定之再審事由等
　　語。惟本院前程序已審酌其所提出之抗告理由狀及所附之證據，如公證書、彭家
　　榮除戶謄本、彭家榮名義「我的情形」、「報告」、原法院八十年度易字第一○
　　四六號刑事判決、乙○○之大陸居民往來臺灣通行證及信函等，認為該證據業經
　　本院九十一年度家抗字第一○九號裁定中認定不可採，故該抗告理由狀及所附證
　　據均不能認為係新事證或說明，而駁回聲請人之抗告。因此，本院前程序不能認
　　為有民事訴訟法第四百九十七條所定之漏未審酌重要證物再審事由，亦不能認為
　　有同法第四百九十八條所定之為基礎之裁判有民事訴訟法第四百九十六條及第四
　　百九十七條所定情形，故聲請人依民事訴訟法第四百九十七條及第四百九十八條
　　規定聲請再審，亦無理由。
四、據上論結，本件再審之聲請為無理由，依民事訴訟法第七十八條判決如主文。
中　　　華　　　民　　　國　　九十一　　年　　　九　　　月　　二十五　　日
　　　　　　　　　　　　　　  民事第十二庭
　　　　　　　　　　　　　　　　　審判長　法　官　林　丁　寶
　　　　　　　　　　　　　　　　　　　　　法　官　林　恩　山
　　　　　　　　　　　　　　　　　　　　　法　官　高　鳳　仙
右正本係照原本作成。
不得抗告。
中　　　華　　　民　　　國　　九十一　　年　　　九　　　月　　 三十 　　日
　　　　　　　　　　　　　　　　　　　　　書記官　黃　慶　霽
